```{r libs, include = FALSE}
library(tidyverse)
library(mosaic)
library(knitr)
library(gt)
```

```{r global-knitr-options, include=FALSE}
knitr::opts_chunk$set(fig.pos = 'H',
                      fig.asp = 0.618,
                      fig.width = 4,
                      fig.cap = "",
                      fig.path = "",
                      echo = FALSE)
```

```{r defs, include=FALSE}
profs_set <- c("Süß", "Salzig", "Bitter", "Süß-Sauer")

prof_name <- sample(profs_set, 1)

n_set <- c(42, 50, 60, 70, 80, 90, 100)
sample_size <- sample(n_set, 1)


erfolgsquote_weniglerner_set <- c(0.3, 0.35, 0.4, 0.45, 0.5)
erfolgsquote_weniglerner <- sample(erfolgsquote_weniglerner_set, 1)
zusatzerfolg_viellerner_set <- c(0.2, 0.25, 0.3, 0.35, 0.4)
zusatzerfolg_viellerner <- sample(zusatzerfolg_viellerner_set, 1)
erfolgsquote_viellerner <- erfolgsquote_weniglerner + zusatzerfolg_viellerner

unterschied_erfolgsquote <- erfolgsquote_viellerner - erfolgsquote_weniglerner

anteil_weniglerner_set <- c(.3, .4, .5, .6)
anteil_weniglerner <- sample(anteil_weniglerner_set, 1)


n_weniglerner <- floor(sample_size * anteil_weniglerner)
n_viellerner <- sample_size - n_weniglerner

Klausurergebnis <- c("Bestehen", "Durchfallen")

Klausurergebnis_selected <- sample(Klausurergebnis, 1)
Lerntypen <- c("Viellerner", "Weniglerner")
Lerntyp_selected <- sample(Lerntypen, 1)
```

```{r compute-d, include=FALSE}
d <-
  tibble(Lerntyp = c(rep("Weniglerner", times = n_weniglerner),
                     rep("Viellerner", times = n_viellerner))) %>%
  mutate(Lerntyp = factor(Lerntyp)) %>%
  mutate(Erfolg_p = case_when(
    Lerntyp == "Weniglerner" ~ erfolgsquote_viellerner,
    Lerntyp == "Viellerner" ~ erfolgsquote_viellerner,
    TRUE ~ NA_real_
  )) %>%
  mutate(Klausurergebnis = map_chr(.x = Erfolg_p,
                                   .f = ~(sample(Klausurergebnis,
                                                 size = 1,
                                                 prob = c(.x, 1-.x)))))
```

```{r compute-cond-prob, include=FALSE}
probs_sample <- d %>%
  count(Lerntyp, Klausurergebnis) %>%
  group_by(Lerntyp) %>%
  mutate(n_group = sum(n)) %>%
  ungroup() %>%
  mutate(prop_conditional_group = n/n_group,
         joint_prob = n/sample_size)

sol <-
  probs_sample %>%
  filter(Lerntyp == Lerntyp_selected,
         Klausurergebnis == Klausurergebnis_selected) %>%
  pull(joint_prob) %>%
  round(2)
```

```{r compute-distractors, include=FALSE}
Klausurergebnis_other <- setdiff(Klausurergebnis, Klausurergebnis_selected)
Lerntyp_other <- setdiff(Lerntypen, Lerntyp_selected)

dist_conditional <- probs_sample %>%
  filter(Lerntyp == Lerntyp_selected, Klausurergebnis == Klausurergebnis_selected) %>%
  pull(prop_conditional_group) %>%
  round(2)

dist_joint_other_outcome <- probs_sample %>%
  filter(Lerntyp == Lerntyp_selected, Klausurergebnis == Klausurergebnis_other) %>%
  pull(joint_prob) %>%
  round(2)

dist_joint_other_group <- probs_sample %>%
  filter(Lerntyp == Lerntyp_other, Klausurergebnis == Klausurergebnis_selected) %>%
  pull(joint_prob) %>%
  round(2)

dist_complement <- round(1 - sol, 2)
```



Question
========
Prof. `r prof_name` untersucht eine seiner Lieblingsfragen: Wie viel bringt das Lernen auf eine Klausur? Dabei konzentriert er sich auf das Fach Statistik (es gefällt ihm gut). In einer aktuellen Untersuchung hat er $n=`r sample_size`$ Studierende untersucht (s. Tabelle und Diagramm) und jeweils erfasst, ob die Person die Klausur bestanden ($B$) hat oder durchgefallen ($\neg B$) ist. Im Hinblick auf das Lernen, $L$ (wie viel die Person gelernt hat) hat er zwei Gruppen unterschieden: Die "Viel-Lerner" (VL) und die "Wenig-Lerner" (WL).



Das folgende Diagramm zeigt die Häufigkeiten pro Gruppe:

```{r plot-bars, echo=FALSE}
ggplot(d) +
  aes(x = Lerntyp, fill = factor(Klausurergebnis)) +
  geom_bar() +
  labs(fill = "")
```

Hier ist die Kontingenztabelle mit den Häufigkeiten pro Gruppe:

```{r print-tab, echo=FALSE}
probs_sample %>%
  select(Lerntyp, Klausurergebnis, n) %>%
  pivot_wider(names_from = Klausurergebnis,
	      values_from = n) %>%
  kable()
```

*Berechnen Sie die folgende *gemeinsame Wahrscheinlichkeit*: p(`r Klausurergebnis_selected` UND `r Lerntyp_selected`). Wählen Sie die richtige Antwortoption.*


Answerlist
----------
* `r sol`
* `r dist_conditional`
* `r dist_joint_other_outcome`
* `r dist_joint_other_group`
* `r dist_complement`


Solution
========
Die gemeinsame Wahrscheinlichkeit berechnet sich als der Quotient der Zellenhäufigkeit und der Gesamthäufigkeit:

$Pr(`r Klausurergebnis_selected` \cap `r Lerntyp_selected`) = \frac{n(`r Klausurergebnis_selected` \cap `r Lerntyp_selected`)}{n_{gesamt}} = \frac{`r probs_sample %>% filter(Lerntyp == Lerntyp_selected, Klausurergebnis == Klausurergebnis_selected) %>% pull(n)`}{`r sample_size`} = `r sol`$

Die falschen Optionen entstehen durch typische Verwechslungen: die bedingte statt der gemeinsamen Wahrscheinlichkeit, die gemeinsame Wahrscheinlichkeit des jeweils anderen Klausurergebnisses bzw. der anderen Lerngruppe, sowie das naive Komplement (1 − Lösung).


Answerlist
----------
* True
* False
* False
* False
* False


Meta-information
================
exname: gem-wskt1-schoice
extype: schoice
exsolution: 10000
exshuffle: 5
